臺灣嘉義地方法院刑事判決　　　　　　　 96年度訴字第853號
公　訴　人　臺灣嘉義地方法院檢察署檢察官
被　　　告　甲○○
上列被告因違反毒品危害防制條例等案件，經檢察官提起公訴（
96年度偵字第5446號、第7331號、96年度毒偵字第1287號），被
告於準備程序中就被訴事實為有罪之陳述，本院合議庭裁定由受
命法官改依簡式審判程序審理，判決如下：
    主  文
甲○○犯竊盜罪，累犯，處有期徒刑陸月；又犯竊盜罪，累犯，
處有期徒刑柒月；又施用第一級毒品，累犯，處有期徒刑拾月，
應執行有期徒刑壹年陸月。
    事實及理由
一、犯罪事實：甲○○前因違反毒品危害防制條例案件，經本院
    於民國九十一年四月二十二日，以九十年度訴字第七二九號
    判決判處有期徒刑一年確定，並裁定施以強制戒治一年，於
    九十一年九月二十五日因停止強制戒治付保護管束，並於九
    十二年二月五日期滿，又於九十年間因竊盜案件，經本院以
    九十年度簡上字第八十八號判決判處有期徒刑四月確定，復
    因毒品案件，經本院以九十年度訴字第七二九號判決判處有
    期徒刑一年確定，再因竊盜案件，經本院以九十一年度簡字
    第三三一號判決判處有期徒刑五月確定，後二罪經裁定定應
    執行有期徒刑一年四月確定，並與上揭竊盜案件接續執行，
    於九十三年三月十九日縮短刑期假釋付保護管束，於九十三
    年五月三日保護管束期滿，假釋未經撤銷，所餘未執行之刑
    視為已執行完畢。詎仍不知悔改，分別為下列之犯行：
(一)意圖為自己不法之所有，基於竊盜之犯意，於九十六年六月
    二十八日晚上九時許，駕駛車牌號碼ＲＶ－８１５６號自用
    小貨車至嘉義縣布袋鎮新厝里一四九之一號旁空地，竊取丙○○所有之Ｈ鋼一批，得手後旋載離現場。嗣經警於同年六
    月二十九日持違反毒品案件之搜索票，至嘉義縣東石鄉塭港
    村塭港五十二之八號甲○○之住處執行搜索時，甲○○於職
    司偵查犯罪員警知悉其竊取丙○○所有Ｈ鋼一批之前，主動
    告知其竊取上情，自首而願接受裁判。
(二)復另行起意，基於竊盜之犯意，於同年九月二日上午九時三
    十分許，駕駛上開車輛至嘉義縣水上鄉寬士村一之四十一號
    門口前，徒手竊取乙○○所有之鋁梯一支，得手後離去，經
    乙○○發覺報警查獲。
(三)於前揭強制戒治執行完畢釋放後五年內，復基於施用第一級
    毒品海洛因之犯意，於同年七月二十五日晚上八時許，在雲
    林縣水林鄉某電動玩具店內，以將海洛因摻水置於注射針筒
    中，注射手臂靜脈之方式，施用海洛因一次，嗣經警採集其
    尿液送驗，結果呈嗎啡（海洛因代謝物）陽性反應。
二、本件被告甲○○所犯毒品及竊盜案件，均並非死刑、無期徒
    刑或最輕本刑為三年以上有期徒刑之罪，亦非高等法院管轄
    第一審案件，於準備程序進行中，被告先就被訴事實為有罪
    之陳述，經告知被告簡式審判程序之旨，並聽取檢察官、被
    告之意見後，本院合議庭裁定由受命法官進行簡式審判程序
    ，是本件之證據調查，依刑事訴訟法第二百七十三條之二規
    定，不受同法第一百五十九條第一項、第一百六十一條之二
    、第一百六十一條之三、第一百六十三條之一及第一百六十
    四條至第一百七十條規定之限制，合先敘明。
三、認定犯罪所憑證據
(一)被告甲○○於警詢、偵查及本院準備程序、審理時為有罪之
    供述。
(二)證人即被害人丙○○、乙○○分別於警詢之指述。
(三)扣押書、扣押物品目錄表、贓物認領保管單、被害報告單、
    代號與真實性名對照表及高雄市立凱旋醫院藥物尿液檢驗報
    告。
四、論罪科刑
(一)查被告前因施用毒品案件，經本院於九十一年四月二十二日
    ，以九十年度訴字第七二九號判決判處有期徒刑一年確定，
    並裁定施以強制戒治一年，於九十一年九月二十五日因停止
    強制戒治付保護管束，並於九十二年二月五日期滿，此有臺
    灣高等法院被告前案紀錄表、刑案資料查註紀錄表、全國施
    用毒品案件紀錄表、受觀察勒戒人毒品及前科紀錄簡列表各
    一份附卷可佐，其於強制戒治執行完畢釋放後五年內，再犯
    本件施用毒品案件，應予依法論科。核被告所為，係犯刑法
    第三百二十條第一項竊盜罪及毒品危害防制條例第十條第一
    項之施用第一級毒品罪，其持有第一級毒品之低度行為，為
    施用之高度行為所吸收，不另論罪。所犯二次竊盜罪，侵害
    不同被害人之財產法益，犯行時間亦有明顯區隔，顯係各別
    犯意，應分論併罰，又所犯上開三罪，犯意各別、行為互異
    ，應分論併罰。另被告有犯罪事實欄所述竊盜等案件，經法
    院判處罪刑確定並執行，復於九十三年三月十九日縮短刑期
    假釋付保護管束，於九十三年五月三日保護管束期滿，假釋
    未經撤銷，所餘未執行之刑視為已執行完畢，有上揭前案紀
    錄表在卷可佐，其於受徒刑之執行完畢，五年以內故意再犯
    本件有期徒刑以上之三罪，均為累犯，各應依刑法第四十七
    條第一項規定，加重其刑。又被告於犯罪事實（一）竊盜犯
    行之後，嗣經警持搜索毒品案件之搜索票至被告住處搜索，
    於有偵查權限之人知悉犯罪人之前，主動向到場處理員警陳
    明竊取丙○○所有之Ｈ鋼一批，有被告及丙○○之警詢筆錄
    在卷可參，為對於未發覺之罪自首而接受裁判，爰依刑法第
    六十二條前段之規定減輕其刑，並依法先加重其刑，後減輕
    之。
(二)爰審酌被告國中肄業之智識程度，除有構成累犯之刑事前案
    紀錄外，另於九十三年間因竊盜案件，經本院判處有期徒刑
    一年八月確定，又於九十四年間因違反毒品危害防制條例案
    件，經本院判處有期徒刑十月，上開二罪經定其應執行刑為
    有期徒刑二年五月，於九十六年四月十三日縮短刑期假釋出
    監，於假釋期間，除犯本案外，另有竊盜案件亦經本院以九
    十六年度易字第五０八號判決判處應執行有期徒刑一年二月
    在案，迭經判處罪刑，尚在假釋期間，仍再犯本案，素行不
    良，亦未見悔悟，惟衡本件犯後坦承犯行之態度、被害人表
    示不請求賠償之意、所竊財物價值、查獲施用毒品次數、犯
    行之手段、方式、目的及被告之健康、經濟狀況等一切情狀
    ，依犯罪事實（一）、（二）、（三），依序各量處如主文
    所示之刑，並定應執行之刑，以資懲儆。至於本案經警扣得
    之油壓剪二把，係供被告犯另案竊盜罪所用，已據其供承在
    卷，並經本院另以判決諭知沒收在案（九十六年度易字第五
    ０八號判決），核與本件犯罪事實均無所涉，亦非違禁物，
    爰不予宣告沒收，附此說明。
五、應適用法條
(一)刑事訴訟法第二百七十三條之一第一項、第二百九十九條第
    一項前段、第三百十條之二、第四百五十四條第一項。
(二)毒品危害防制條例第十條第一項。
(三)刑法第十一條前段、第三百二十條第一項、第四十七條第一
    項、第六十二條前段、第五十一條第五款。
(三)刑法施行法第一條之一第一項、第二項前段，判決如主文。
本案經檢察官古富祺到庭執行職務。
中　　華　　民　　國　　96　　年　　11　　月　　14　　日
                  刑事第二庭    法　官　林青怡
上列正本證明與原本無異。
如不服本判決，應於判決送達後十日內向本院提出上訴狀，上訴
書狀依法應敘述具體理由，如未敘述具體理由者，應於上訴期間
屆滿後二十日內補提理由書於本院（均應附繕本）。告訴人或被
害人如對於本判決不服者，應具備理由請求檢察官上訴，其上訴
期間之計算係以檢察官收受判決正本之日期為準。
中　　華　　民　　國　　96　　年　　11　　月　　14　　日
                                書記官  李佳惠
附錄本案論罪科刑法條
刑法第320條第1項
意圖為自己或第三人不法之所有，而竊取他人之動產者，為竊盜
罪，處 5 年以下有期徒刑、拘役或 5 百元以下罰金。
毒品危害防制條例第10條第1項
施用第一級毒品者，處 6 月以上 5 年以下有期徒刑。
